【裁判字號】    98,竹小,20
【裁判日期】    980209
【裁判案由】    返還消費借貸款
【裁判全文】
臺灣新竹地方法院民事小額判決          98年度竹小字第20號
原      告  臺灣新光商業銀行股份有限公司
                        、27.
法定代理人  丙○○
原      告  新光行銷股份有限公司
法定代理人  乙○○
前列二人共同
訴訟代理人  甲○○
被      告  丁○○
上列當事人間返還消費借貸款事件，本院於民國98年1月19日辯
論終結，判決如下：
    主  文
被告應給付原告臺灣新光商業銀行股份有限公司新臺幣壹萬陸仟
元，及自民國九十五年九月八日起至清償日止，按年息百分之二
十計算之利息。
被告應給付原告新光行銷股份有限公司新臺幣貳萬元，及自民國
九十五年八月八日起至清償日止，按年息百分之二十計算之利息
。
訴訟費用新臺幣壹仟元由被告負擔。
本判決得假執行。
    事實及理由
一、原告起訴主張：被告因購買商品，而委由原告新光行銷股份
    有限公司（原名為誠泰行銷股份有限公司，下稱新光行銷公
    司）向原告臺灣新光商業銀行股份有限公司（原名誠泰商業
    銀行股份有限公司，後經申請核准更名為臺灣新光商業銀行
    股份有限公司，下稱新光銀行）辦理消費性商品貸款以支付
    商品之總價款，並簽訂消費性商品貸款約定書（下稱系爭貸
    款契約）。依系爭貸款契約約定，貸款金額為新臺幣（下同
    ）48,000元，貸款期限自民國94年4月7日起至96年4月7日止
    ，依年金法計算，按月平均攤還本息，分24期償還，每期金
    額2,000元，且依系爭貸款契約第6條約定，借款人及連帶保
    證人同意，如未依約支付期付款致任一期付款逾期繳款時，
    應自逾期之日起，按年利率百分之20計付遲延利息及違約金
    ；如借款人遲付期付款之總額達貸款金額5分之1或任一期付
    款遲延逾30日以上時，借款人即喪失期限利益，全部貸款債
    務視為到期，借款人及連帶保證人應一次清償貸款之本金、
    利息、違約金或相關費用等總債務。詎被告自94年11月7日
    起，即未依約按時付款，屢經催討仍置之不理，依上開約定
    ，被告業已喪失期限利益，債務應視為全部到期。又因被告
    遲未繳款，原告新光行銷公司依利害關係人身份，自94年11
    月7日起陸續向原告新光銀行代償共20,000元，依民法第312
    條之規定，得於清償之限度內承受債權人之權利，原告新光
    銀行並於上開代償範圍內，將該部分債權及其從屬權利移轉
    予原告新光行銷公司，而被告積欠原告新光銀行之貸款餘額
    尚有16,000元未為償付，為此爰依被告與原告新光銀行間之
    消費性商品貸款契約、消費借貸及債權讓與之法律關係提起
    本件訴訟，請求被告給付如主文第一項、第二項所示之金額
    及利息等語。
二、被告則自承其有簽署原告所提之文件。
三、本院之判斷：
(一)、原告主張之前揭事實，業據其提出與所述相符之申請表、消
    費性商品貸款約定書、「消費性貸款」債權移轉證明書、繳
    款明細表各乙份為證，且為被告所不爭執，堪認原告之主張
    為真實。
(二)、從而，原告新光銀行本於消費借貸之法律關係，原告新光行
    銷公司本於代被告清償貸款而承受該部分債權人之債權之法
    律關係，請求被告分別給付如主文第一項、第二項所示之金
    額及利息，即無不合，應予准許。
四、本件係小額訴訟事件為被告敗訴之判決，爰依職權宣告假執
    行，並於判決時確定訴訟費用額。
五、訴訟費用負擔之依據：民事訴訟法第78條。
中    華    民    國    98    年    2     月    9    日
                  新竹簡易庭    法  官  彭淑苑
以上正本係照原本作成。
如對本判決上訴，非以判決違背法令為理由，不得為之。且須於
判決送達後20日內向本院提出上訴狀並記載上訴理由。
中    華    民    國    98    年    2     月    9    日
                                書記官  王恬如


司法院資訊處製作；財團法人民間司法改革基金會備份。
